【裁判字號】    98,交聲,3223
【裁判日期】    980907
【裁判案由】    交管條例聲異
【裁判全文】
臺灣板橋地方法院交通事件裁定        98年度交聲字第3223號
原處分機關  交通部公路總局臺北區監理所板橋監理站
異  議  人
即受處分人  甲○○
上列異議人即受處分人因違反道路交通管理處罰條例事件，對於
交通部公路總局臺北區監理所板橋監理站民國98年8 月24日所為
之處分（原處分案號：板監裁字第裁41-1AD842404號），聲明異
議，本院裁定如下：
    主  文
異議駁回。
    理  由
一、原處分意旨略以：異議人即受處分人甲○○所有之車號K6X-
    009 號重型機車，於民國98年7 月8 日12時21分許，停放在
    臺北市○○○路240 巷劃設有禁止臨時停車之紅色實線處所
    ，有「在禁止臨時停車處所停車」之違規行為，經臺北市政
    府警察局中正一分局警員檢附採證照片於98年7 月13日填製
    臺北市政府交通局北市交停字第1AD842404 號舉發違反道路
    交通管理事件通知單（下稱舉發通知單）逕行舉發，並經原
    處分機關於98年8 月24日以板監裁字第裁41-1AD842404號違
    反道路交通管理事件裁決書，依道路交通管理處罰條例第56
    條第1 項第1 款規定，裁處罰鍰新臺幣（下同）600 元。
二、異議意旨略以：伊於97年7 月8 日將機車停放在舉發地點時
    ，該地點並無劃設紅線，而伊於接獲舉發通知單後，隨即進
    行查證，雖臺北市停車管理工程處及臺北市交通管制工程處
    均表示該地點係於98年7 月2 日列管繪設，但並無法提出相
    關照片或繪設圖檔，又伊於該地點旁工作已逾2 年，對附近
    交通設誌及標線之設置、規劃有一定認識，伊確定伊停車當
    時，該處確實並未劃設紅線，況該地點所劃設之紅線，曾二
    次以黑漆塗銷，重新再劃設，為此聲明異議，請求撤銷原處
    分云云。
三、按道路交通管理處罰條例所稱之汽車，包括機器腳踏車，該
    條例第3 條第8 款定有明文。次按設有禁止臨時停車標誌、
    標線處所不得臨時停車，亦不得停車，道路交通安全規則第
    111 條第1 項第3 款、第112 條第1 項第1 款定有明文。又
    汽車駕駛人在禁止臨時停車處所停車者，處600 元以上1,20
    0 元以下罰鍰，道路交通管理處罰條例第56條第1 項第1 款
    亦有明文。
四、經查：異議人所有之車號K6X-009 號重型機車，於98年7 月
    8 日12時21分許，停放在臺北市○○○路240 巷劃設有禁止
    臨時停車之紅色實線處所，有「在禁止臨時停車處所停車」
    之違規行為，有現場採證照片1 幀及舉發通知單1 紙在卷可
    佐，是異議人前開車輛當時係停放在繪有禁止臨時停車處所
    之違規事實，應堪認定。異議人雖以前詞置辯，惟依採證照
    片觀之，異議人之機車所停放之地點確實劃設有紅色實線之
    情甚明，再者，就舉發路段上所劃設之紅色實線部分，亦依
    臺北市停車管理工程處函覆略以：旨揭路段（如採證照片處
    ）之紅色禁停標線，經本市交通管制工程處查證係該處98年
    7 月2 日列管繪設，並查無該機車停放紀錄乙節，並經臺北
    市交通管理工程處函覆稱：本市○○○路240 巷（如附採證
    照片及簡圖）之禁停紅線，經查係本處98年7 月2 日列管繪
    設，查無K6X-009 號重型機車停放紀錄等情，有臺北市停車
    管理工程處98年8 月18日北市停管字第09835669000 號書函
    、臺北後交通管制工制處98年8 月11日北市交工程字第0983
    279300號函各1 紙存卷可考，益徵本件舉發路段所劃設之紅
    色實線係於異議人本件違規停車前之98年7 月2 日即已劃設
    無誤，是異議人空言辯稱：當時該處並未劃有紅線云云，顯
    與事實不符，所辯殊難採信。
五、綜上所述，本件異議人確有於前揭時、地，有「在禁止臨時
    停車處所停車」之違規行為，事證明確。從而，原處分機關
    依據道路交通管理處罰條例第56條第1 項第1 款規定，裁處
    罰鍰600 元，其認事用法均無違誤，裁罰亦無不當，本件異
    議為無理由，應予駁回。
據上論斷，應依道路交通管理處罰條例第87條第2 項，道路交通
案件處理辦法第19條，裁定如主文。
中    華    民    國    98    年    9     月    7     日
                  交通法庭    法  官  鄧雅心
以上正本證明與原本無異。
如不服本裁定，應於送達後5 日內，向本院提出抗告狀。
                              書記官  傅淑芳
中    華    民    國    98    年    9     月    7     日


司法院資訊處製作；財團法人民間司法改革基金會備份。
